【裁判字號】    90,簡上,176
【裁判日期】    901231
【裁判案由】    妨害公務
【裁判全文】
臺灣桃園地方法院刑事判決                          九十年度簡上字第一七六號
    上  訴  人  甲○○
    即  被  告
右上訴人因妨害公務案件，不服本院桃園簡易庭九十年六月二十六日九十年度桃簡字
第六六一號第一審簡易判決（起訴案號：九十年度偵字第七六七五號），提起上訴，
本院管轄之第二審地方法院合議庭判決如左：
    主  文
上訴駁回。
    事  實
一、甲○○於民國九十年四月二十八日上午，在桃園縣大溪鎮○○路四七三號一德加
    油站內，因不滿加油站員工簡春蘭拒收其過期洗車券，而辱罵及推打簡春蘭（公
    然侮辱及傷害部分未經告訴及起訴），經簡女報案後由桃園縣警察局大溪分局南
    雅派出所警員乙○○前往處理。當日上午九時三十分許，乙○○到場處理依法執
    行職務時，甲○○因不服調處，竟在上址加油站內，當場漫指乙○○與加油站掛
    勾，並以「幹你娘」等言詞侮辱乙○○。
二、案經桃園縣警察局大溪分局報請台灣桃園地方法院檢察署檢察官偵查後聲請簡易
    判決處刑。
    理  由
一、訊據被告甲○○固不否認於右揭時地與加油站員工簡春蘭發生爭執，嗣由警員乙
    ○○前往處理等事實不諱，惟否認有何公然侮辱犯行。辯稱：是警察到場後罵我
    銬我手銬，我沒有罵他，也沒有和加油站的人吵架云云。經查，被告如何於右揭
    時地，與簡春蘭發生爭執後，復以三字經辱罵到場處理之警員乙○○，並漫指龔
    員與加油站掛勾等事實，分據證人即警員乙○○、目擊證人即加油站員工簡春蘭
    、任玉華、路人江應良四人在警訊或偵查中一致指述明白，而四人或為警員，或
    為加油站員工，或為路人，彼此間顯無勾串之理，所述自可採信。此外並有警員
    報告書、被告悔過書各一份附卷可稽。其空言辯稱未辱罵警員云云，殊不足採。
    至被告雖提出敏盛綜合醫院診斷證明書上所載「右肩拉傷，兩手腕瘀血」用資證
    明警員到場後無端對其辱罵並上手銬云云，惟與前述證人於警、偵訊所證述警員
    到場調處之過程不符，已難遽信，而其後被告因侮辱值勤警員在先，致遭警員依
    現行犯上銬帶回偵訊，於法並無不合，自與前開犯行之成立不生影響。事證明確
    ，被告犯行已堪認定。
二、核被告甲○○所為，係犯刑法第一百四十條第一項之侮辱公務員罪。原審審酌上
    開事實，依刑法第一百四十條第一項、第四十一條第一項前段、罰金罰鍰提高標
    準條例第一條前段、第二條等規定，量處拘役二十日並諭知易科罰金之折算標準
    ，經核認事用法並無不合，量刑亦屬妥適。上訴意旨仍執前詞，辯稱並未罵人云
    云，不足採信，其上訴為無理由，應予駁回。
據上論斷，應依刑事訴訟法第四百五十五條之一第三項、第三百六十八條，判決如主
文。
本案經檢察官林安紜到庭執行職務。
中        華        民        國    九十    年    十二    月    三十一  日
                                  臺灣桃園地方法院刑事第五庭
                                      審判長法  官    江振義
                                            法  官    江德民
                                            法  官    陳彥宏
右正本證明與原本無異。
不得上訴。
                                            書記官   翁其良
中        華        民        國   九十一   年   一   月    二    日
論罪法條：刑法第一百四十條第一項
刑法第一百四十條
於公務員依法執行職務時當場侮辱或對於其依法執行之職務公然侮辱者，處六月以下
有期徒刑、拘役或一百元以下罰金。
對於公署公然侮辱者亦同。


司法院資訊處製作；財團法人民間司法改革基金會備份。
